# 求助陈版，对于被投资单位的其他权益变动，应调整长投价值并计入股东权益的理解

提问人：hyharper 时间：2019-03-15 00:06:31
陈版好， 1 、对以上准则，可否进行如下理解呢：投资方在被投资单位进行增资时，可根据增资前后的净资产，按增资前后的持股比例确认资本公积，同时增加长期股权投资账面成本。即：资本公积 = 增资后持股比例增资后净资产-增资前持股比例增资前净资产。
2 、对以上准则，如果被投资单位进行二轮增资，投资方进行了追加投资，那么可否根据：支付的增资款-资本公积（根据以上公式计算的资本公积金额）
来减少长期股权投资账面价值呢？还是仅将支付的增资款计入长期股权投资账面价值呢，不进行其他减少长期股权投资账面价值的处理呢？

回答人：chenyiwei
1 、可以这样理解。但要注意：该公式仅限于本投资方未参与本次增资，由其他股东单方面增资的情况。另外，长期股权投资调整的明细科目应为 “其他权益变动”而不是 “投资成本”。
2 、如果被投资单位进行二轮增资，投资方进行了追加投资，则应区分情况处理：
（ 1 ）上述二轮增资不构成一揽子交易的，分别按各自适用的会计原则处理；
（ 2 ）上述二轮增资构成一揽子交易，或者同时进行的，但本企业在增资完全后股权比例下降但仍保留重大影响的，则调整资本公积的金额 = 增资后持股比例增资后净资产-增资前持股比例增资前净资产-本公司本次增资额。